臺灣高雄地方法院交通事件裁定　　　　　　　　　　九十一年度交聲字第一一號
　　原處分機關　高雄巿交通事件裁決所
　　異　議　人　弘國商行
　　法定代理人　甲○○
右列異議人因違反道路交通管理處罰條例案件，對於高雄市交通事件裁決所於九十年
十二月二十八日所為之處分（原處分案號：高市交裁字第三二─一四五三四六號）
，聲明異議，本院裁定如左：
    主  文
原處分撤銷，發交高雄市交通事件裁決所。
    理  由
一、原處分機關係以異議人即受處分人弘國商行，於民國八十八年十二月七日下午十
    六時四十五分許，在台南市○○路後火車站，違反機車佔用汽車停車格被警逕行
    舉發逾期未到案處結，因依道路交通管理處罰條例第五十六條第一項第九款，裁
    處最高金額新台幣一千二百元。
二、本件異議意旨略以：異議人當初並未接獲違規舉發通知單，而事隔二年餘，亦無
    任何違規記憶，我們商行在八十八年三月就已經搬家，地址已經不在建工路七四
    三號，且罰單當初也沒有收到，所以無法依所載時間及處所前往裁決表示異議意
    見等語。按違反道路交通管理事件處理細則第四十一條、第四十六條第二項訂有
    違反道路交通管理事件於訊問後，除有繼續調查必要外，應使用違反道路交通事
    件裁決書即時裁決之，逾期不到逕行裁決等明文，足證裁決前應通知違規人到案
    訊問調查，逾期不到者始得逕行裁決。經查，本件異議人之住所於八十八年三月
    間即已遷至高雄市○○街三十巷二十弄號，此有其提出之高雄市政府營利事業登
    記證一紙在卷可稽。次查，證人乙○○即舉發本件違規之警員到庭證述：本件是
    巡邏時舉發的，舉發通知單我們沒有用掛號信寄發，而係用平信按住址寄給違規
    人，因用平信，所以沒有留下憑證，因時間已久，也沒有相片留存等語。又觀上
    開卷附南市警交88（甲）字第一四五三四六號違反道路交通管理事件通知單，
    其上所載異議人之住址為「高雄市○○區○○路七四三號」，依證人乙○○所稱
    ，如上開住址寄發，自無法送達異議人，是異議人辯稱：我們商行在八十八年三
    月就已經搬家，罰單當初也沒有收到，所以無法依所載時間及處所前往裁決本示
    異議意見等語應堪採信。從而，本件要難認已為合法之通知，則原處分機關未經
    指定時間地點通知違規人到案訊問，即逕行裁決，與上開規定尚有不合，原處分
    自應予撤銷，另行發交原處分機關依照上開規定程序辦理。
三、據上論結，應依道路交通案件處理辦法第二十條，裁定如主文。
中      華      民      國      九十一      年      七    月    十八    日
                            臺灣高雄地方法院交通法庭
                                法  官    陳志銘
右正本證明與原本無異。
如不服本裁定，應於裁定送達後五日內，向本院提出抗告狀。
                                書記官    洪生輝
中    華    民    國      九十一      年      七      月     二十一     日
